# 利息收入

提问人：whx669 时间：2016-10-09 08:50:18
A公司将资金借给B公司使用，向B公司收取利息，一年大概收 300 万左右的利息。A、B均为非金融企业。A向B收取的利息收入是列“其他业务收入”还是冲减“财务费用”？准则有这方面的详细规定吗？

回答人：chenyiwei
建议做其他业务收入，因为利息收入本身就是《企业会计准则第 14 号——收入》规范的“让渡资产使用权收入”之一。当然如果金额较小的，也可以接受冲减财务费用的处理。